臺灣臺北地方法院民事判決　　　　　　　　　　　　　　九十二年度建字第四二號
　　原　　　告　大佳營造工程有限公司
　　法定代理人　庚○○
　　訴訟代理人　甲○○
　　被　　　告　唐榮鐵工廠股份有限公司
　　法定代理人　己○○
　　訴訟代理人　丁○○
　　　　　　　　丙○○
　　　　　　　　乙○○
　　　　　　　　戊○○
　　　　　　　　蔡欽源律師
　　複 代理 人　林世勤律師
　　　　　　　　王雪娟律師
右當事人間請求給付工程款事件，本院於中華民國九十三年六月八日言詞辯論終結，
判決如左：
    主      文
被告應給付原告新台幣壹佰伍拾貳萬貳仟肆佰伍拾伍元，及自民國九十二年八月二十
七日起至清償日止，按年息百分之五計算之利息。
原告其餘之訴駁回。
訴訟費用由被告負擔四分之三，餘由原告負擔。
本判決第一項於原告以新台幣伍拾壹萬元供擔保後，得假執行。但被告如以新台幣壹
佰伍拾貳萬貳仟肆佰伍拾伍元為原告預供擔保，得免為假執行。
原告其餘假執行之聲請駁回。
    事實及理由
一、原告起訴主張：原告前於民國八十八年五、六月間，向被告承攬北二高C181標南
    港聯絡線路工、擋土牆、邊坡保護工程、排水工程，並分別簽立勞務契約。原告
    所承攬之前述工程，均已依約施作完竣，而北二高C181標工程（原告僅承攬其中
    部分工程）業於九十二年四月九日經業主交通部台灣區國道新建工程局（以下簡
    稱國工局）全部驗收完畢無誤，詎原告依約向被告申領工程款及辦理保固等手續
    時，被告逕就系爭工程中有關(1)施作混凝土澆注時，伸縮縫所需材料（止水帶、
    填縫板、填縫膠、PVC排水器等）費用計新台幣（下同）五十五萬四千三百十九
    元、(2)被告提供路堤填築材料粒徑過大致需另外處理之費用十八萬六千二百一十
    六元、(3)級配料基層舖築施工勞務費用九十六萬八千一百三十六元、(4)水泥製品
    管涵之混凝土、鋼筋費用三十萬五千九百四十七元、(5)鋼板樁設計錯誤未達契約
    數量之損害賠償三萬五百一十一元等款項共計二百零四萬五千一百二十九元予以
    刪除並拒為給付，經多次協商，均無結果等情，為此依契約、侵權行為等法律關
    係，提起本件訴訟，並聲明：(1)被告應給付原告工程款新台幣二百零四萬五千一
    百二十九元整及自起訴狀繕本送達之日起，按年息百分之五計算之利息。(2)願供
    擔保，請宣告准予假執行。
二、被告則以：被告前向交通部國工局承包北二高C181標南港聯絡線工程，並將其中
    路工、擋土牆、邊坡保護工程及排水工程委由原告承作，原告稱被告積欠其工程
    款項及請求損害賠償共二百零四萬五千一百二十九元，並無理由，蓋因(1)本件雙
    方之權利義務關係依約悉依該分包契約書之規定為斷。而分包契約書第八條第六
    項規定：「凡施工圖說內未經明示而為技術及習慣上必須者，乙方均應照做不得
    推諉或另行要求加價。」依工程慣例，於施作混凝土澆置時，止水帶、填縫板、
    填縫膠、PVC排水器等材料若係施作上所必需者，依前開規定，原告應照做不得
    推諉或要求另行加價，是以，原告自不得就此部分另行請求計價。而被告已將伸
    縮縫之材料包含於軀體模板之工作項目中，被告業已支付該等伸縮縫材料費用，
    故原告不得請求重複計價。再者，分包契約書第十二條第三項之規定：「本工程
    施工必需之機具、設備、房舍、『材料』等，除另有規定由甲方提供外，概由乙
    方自行負責。」今查，分包契約書中，除投標須知補充說明第十六條之及工程明
    細表附註，另有規定鋼筋、混凝土由被告提供，因此其他工程施工上所必需之材
    料，均由原告自行負責，是故，原告尚不得另為請求施工材料之費用。況如原告
    所稱系爭二契約「混凝土澆注費」之計價為八十八萬八千九百二十五元，而原告
    請求材料費用五十五萬四千三百一十九元，佔混凝土澆注費之比例，高達「百分
    之六十二點三五」，與原告自認工程慣例上混凝土澆注佔最大比例之成本為「人
    工成本」不符，顯而易見，針對本項材料費用之金額，原告之請求實有浮報灌水
    之嫌。(2)路堤填築材料處理費用部分：依路工工程、擋土牆工程、邊坡保護工程
    勞務分包投標第七條第三項第二款之規定：「本案標單內所列項目及數量僅供參
    考，投標廠商仍須依圖說及現場狀況為依據，估算所須費用列入報價中，若對本
    公司供料表有疑義，應於開標時提出，請求澄清，否則概由得標廠商負責以相同
    品質規格材料補足，不得要求補貼。」，及投標須知補充說明第十條之規定：「
    路堤填築工程所需借土方，得標廠商應自覓使用合法土方來源，另開挖所產生之
    廢料或利用剩餘材料應運至合法之棄土區，該棄土區由得標廠商自覓，並依規定
    辦理。」原告於投標之前，應依據現場之實際狀況，估算所需之費用，若原告就
    現場之土質不佳，須增加工作項目，即應於投標之際，提出疑義要求澄清；今原
    告未曾提出疑義，且路堤填築工程所需借土方，得標廠商應自覓使用合法土方來
    源，即借調土方本為原告之義務，被告係立於協助之立場，協調有關單位調用土
    石方進場，何來為土石方品質不佳負責之理由，縱有如原告所稱粒徑過大之情形
    ，原告亦應自行處理，與被告無涉。退步言之，縱原告須為石材粒徑過大之情事
    負處理之，然原告並未舉證系爭土石方品質不佳之情形，且進用石材粒徑過大之
    岩塊，原告本可堆放於坡止處，作為邊坡穩定之用，而粒徑較小石材只要經輾壓
    後，即不復原來之體積，無須支出處理費用之必要。原口就經處理之範圍究為如
    何，處理費用如何計算，亦未舉證以實其說。(3)級配料基層舖築施工勞務費用：
    本件路堤填築工程「路基頂面下75公分以內之路基材料」追加級配粒料基層案，
    係因業主國工局就A1橋台背墻進橋板下方路堤填築，變更以級配粒料替代一般土
    方，故原告乃於九十年一月十八日與被告辦理變更設計並完成議價程序，併原合
    約執行；嗣後監造單位要求全區路○段○路堤，改以級配粒料舖築，故被告要求
    原告依前次議訂價格施作。惟原告因資金調度之問題，無法自行提供材料並施工
    填築，遂經雙方同意，由被告供料，原告代為填築，是原告並未依變更設計之約
    定而為履行。且依工程編號：00-00-000(2)，路工、擋土牆、邊坡保護追加 (2)
    工程明細表及單價分析表，於單價分析表就級配粒料基層項目中，臚列基層級配
    粒料、舖築及壓實、配合人工、零星工料等四項，因該單價分析表所載之項次間
    具有不可分割性，即原告須連工帶料施作，方為完全給付，尚不得由原告選擇有
    利於已之工作項目施作，而將不利之工作項目推諉被告負責，原告既未依變更設
    計之約定完全履行，復因工作項目間具有不可分割性，是故原告僅施作有利於己
    之項目，卻請求被告為完全之給付，實非可採。又原告以本項屬設計變更，而此
    單項之單價，於契約內亦有規範單價之前例可資依循，故被告自應援用此單價計
    價與原告，而請求被告給付，經查變更設計部分雙方就施作價格並未達成以九十
    年一月十八日變更設計之單價計價之合意，原告不得據此請求。又原告既同意由
    被告提供材料，被告僅代為填築，且原告僅施作壓滾夯實之工作，原告之施作方
    式與一般土石施作方式，並無不同，反而更容易施作，準此，被告仍依路堤填築
    工項計價，原告稱應比照九十年一月十八日變更設計之單價並不足採。(4)、水泥
    製品管涵之混凝土、鋼筋費用：本件分包契約書（契約編號00-000-000）中之工
    程明細表，表列鋼筋混凝土管涵、溝蓋板、中央分隔帶Ｕ型溝等項目，依工程慣
    例係以預鑄成品買賣方式為主，工程明細表之單價均為採購成品並完成安裝之單
    價；且由分包契約書後所附圖說可證，被告所採購者為按圖說作成之成品，是故
    ，被告已就成品計價，原告另請求鋼筋、混凝土費用，實有誤解。而原告就其請
    求之數量、單價，未提出確實之數字並佐以實證，實無可採。又依兩造分包契約
    書（契約編號00-000-000）排水工程勞務分包投標須知之補充說明第十九條、第
    二十條規定，原告於有使用被告提供之鋼筋、混凝土等材料時，原告須事先以書
    面向被告申請之，今原告請求被告支付管涵所使用混凝土、鋼筋材料費用，即應
    提出相關申請之書面資料，以為證明。原告若未踐行契約定之履行方法，則應自
    行負責。而依業主之施工規範第十二章排水構造物01201管涵部分，其1201-5付
    款規定：「本工作依下述各項目給付：a.鋼筋混凝土管涵，分別按各尺寸及等級
    ，依合約詳細價目表有關項目，以每「公尺」單價計付。上述單價包括全部人工
    、「材料」及完成管涵埋設所必須機具設備，包括開挖、回填（如遇不適用材料
    時另有規）、混凝土管、：：以及一切與安裝管涵有關或附帶之全部其他工作等
    之費用。另無其他給付。」即載明計價單位為公尺，且單價已包括材料，是故被
    告既已依工程明細表計價，原告猶向被告請求材料費用，委無足採。(5)、鋼板樁
    條第三項明文規定，標單內所列項目、數量僅供參考，若有疑義應於開標時提出
    ，請求澄清，惟查原告未於開標前就數量、項目提出疑義，難謂無所疏失，是故
    ，原告應自負其責。又鋼板樁為完成工程之安全必要設施，須於確定無再施作之
    必要亦無安全顧慮時，始行辦理追加減帳及核退履約保證金事宜，今查被告於契
    約金額確定減少時，即已退還履約保證金，是此，被告並未造成原告之損害。況
    依系爭工程之契約文件，並未約定於契約金額有減少時，被告應負返還履約保證
    金之義務；況且，依押標金暨其他擔保作業辦法第十六條之規定：「契約金額於
    履約期間有增減，履約保證金『得』依增減比率調整之。」，揆諸該條文之意旨
    及所使用之文字，調整履約保證金乙事，並非強制規定，準此，縱契約金額有所
    增減之情形，履約保證金是否調整或退還，既非屬被告之義務，何來為負損害賠
    償之責任。原告究依債務不履行抑或侵權行為而請求：退還履約保證金並非意定
    義務亦非法定義務，是故無債務不履行之適用，已如前述；惟原告復曰「被告侵
    權行為致原告蒙受損失」，則原告應就侵權行為請求權基礎之要件，逐一舉證，
    始為適法等語，資為抗辯；並聲明：原告之訴駁回；如受不利判決，願供擔保，
    請准免為假執行之宣告。
三、經查，本件（一）原告於八十八年五、六月間，向被告承攬施作北二高C181標南
    港聯絡線路工、擋土牆、邊坡保護工程、排水工程，並分別簽立勞務契約。原告
    就所承攬之系爭工程均已依約施作完竣。而北二高C181標工程（含本件原告承作
    之系爭工程）業經業主國工局於九十二年四月九日全部驗收完畢。（二）業主國
    工局就A1橋台背墻進橋板下方路堤填築，變更以級配粒料替代一般土方，原告於
    九十二年十月二十日辦理變設計，議價完成後併原合約執行，嗣九十二年二月四
    日監造單位要求全區路○段○路堤改以級配粒料，被告乃要求原告依前次議訂價
    格施作。（三）原告就級配料基層舖築施工之施作數量為六二○○六立方公尺。
    （四）鋼板樁設計未達契約數量（契約編號00-000-000）工程明細表第10項鋼板
    樁（9M單價是三千一百九十二元），原設計數量一九○八公尺，第11項鋼板樁（
    13M單價是三千四百六十七元），原設計數量為二一七一公尺，二項契約合計金
    額為一千三百六十一萬七千一百九十三元。簽約後原告陸續以八十九年十一月十
    七日（89）佳南字第1117-1號函、九十年七月十日（90）佳南字第071041號函、
    九十年十月二十六日（90）佳南字第1026-1號函，請求被告辦理變更、減縮設計
    ，其後辦理變更設計減帳，而減幅達75％等情，為兩造所不爭執，自堪信為真實
    。
四、至原告主張被告積欠有關(1)施作混凝土澆注時，伸縮縫所需材料（止水帶、填縫
    板、填縫膠、PVC排水器等）費用；(2)路堤填築材料粒徑過大之處理費用；十八
    萬六千二百一十六元、(3)級配料基層舖築施工勞務費用元、(4)水泥製品管涵之混
    凝土、鋼筋費用未為給付，且因鋼板樁設計錯誤未達契約數量，有債務不履行、
    侵權行為情事，致原告受有三萬五百一十一元之損害等語，則為被告所否認，且
    以前揭詞情置辯，是本件應審酌者厥為：被告應否支付有關施作混凝土澆置時，
    伸縮縫所需之止水帶、填縫板、填縫膠、PVC排水器等材料費用、路堤填築材料
    粒徑過大之處理、水泥製品管涵之鋼筋、混凝土之費用；及由一般土方填築之施
    工改為級配料基層舖築施工，被告依約是否應再給付報酬，鋼板樁實際施作未達
    契約數量，被告應否負損害賠償之責，如應賠償，賠償範圍如何等項，茲分別審
    究如下：
（一）有關施作混凝土澆注時，伸縮縫所需材料（止水帶、填縫板、填縫膠、PVC排
      水器等）費用部分：就此，被告固不爭執原告於混凝土澆注時，伸縮縫所使用
      材料（止水帶、填縫板、填縫膠、PVC排水器等，明細詳如卷附三八○頁伸縮
      縫材料費明細表所示）之數量，惟辯稱：(1)本件依系爭分包契約書第八條第六
      項規定、工程慣例，施作混凝土澆置時，止水帶、填縫板、填縫膠、PVC排水
      器等材料係施作上所必需者，依約原告應照做不得推諉或要求另行加價。(2)而
      被告已將伸縮縫之材料包含於軀體模板之工作項目中，被告業已支付該等伸縮
      縫材料費用，故原告不得請求重複計價。(3)又分包契約書第十二條第三項之規
      定：「本工程施工必需之機具、設備、房舍、材料等，除另有規定由甲方提供
      外，概由乙方自行負責。」今查，分包契約書中，除投標須知補充說明第十六
      條之及工程明細表附註，另有規定鋼筋、混凝土由被告提供，因此其他工程施
      工上所必需之材料，均由原告自行負責。(4)針對本項材料費用之金額，原告之
      請求實有浮報灌水之嫌云云。經查，依業界工程慣例，就擋土牆工程而言，有
      關伸縮縫所使用材料（止水帶、填縫板、填縫膠、PVC排水器等）應包含於混
      凝土材料項內，而兩造於路工、擋土牆、邊坡保護工程工程明細表（卷附三九
      三頁參照）附註１明示「擋土牆工程部份之鋼筋、混凝土由唐榮公司提供」，
      故本件混凝土澆注費之單價內，不包含伸縮縫所需材料（止水帶、填縫板、填
      縫膠、PVC排水器等）費（台灣區綜合營造工程工業同業公會台區營（93）強
      業字第○一八二號函附件一說明三、附件三說１參照），據此，原告主張兩造
      原就混凝土澆注工程部分之工程款未包含伸縮縫所需材料（止水帶、填縫板、
      填縫膠、PVC排水器等）費用，即非無據。又本件原告就此部分請求給付之價
      格，尚屬合理一節，則有前揭台灣區綜合營造工程工業同業公會函附件三說明
      ４可稽，從而，原告請求被告給付施作混凝土澆注時，伸縮縫所需材料（止水
      帶、填縫板、填縫膠、PVC排水器等）費五十五萬四千三百十九（明細詳如卷
      附三八○頁伸縮縫材料費明細表所示），洵屬有據，應予准許。被告就此所辯
      各語，尚無可採。
（二）有關處理路堤填築材料粒徑過大費用部分：按「路堤填築工程所需借土方，得
      標廠商應自覓使用合法土方來源：：」為系爭契約書所附投標須知補充說明第
      十條（卷附九○頁參照）所明定，本件姑不論原告主張本件工程路堤填築材料
      粒徑過大、伊為處理上開事項曾支出費用十八萬六千二百一十六元云云，均為
      被告所否認，原告上開主張是否屬實已非無疑，而縱原告主張上開各情為真，
      惟依首揭約定以觀，本值路堤填築工程所需填築材料（土方），既應由得標廠
      商（即原告）自行覓用合法土方來源，則原告覓用之土方品質良寙，即與被告
      無涉，自不得要求被告給付處理路堤填築材料粒徑過大之費用。至兩造於路工
      、擋土牆、邊坡保護工程工程明細表（一）路工工程之１「路堤填築」、２「
      路幅開挖及近運利用」為施工項目單價之表示，與路堤填築工程所需填築材料
      由何人負責覓用無干，原告執路堤填築」、「路幅開挖及近運利用」二者數量
      相同，遽指被告應供應合於使用目的之土方予原告云云，委無足取。從而，原
      告請求被告支付伊因處理路堤填築材料粒徑過大所衍生之額外費用十八萬六千
      二百一十六元，自屬無據。
（三）、有關級配料基層舖築施工勞務費用部分：
    １、就此，被告固不爭執原告施作之路堤填築「級配粒料基層」工程共計六千二
        百零六立方公尺，原告前於九十年一月十八日與被告辦理變更設計並完成議
        價程序，併原合約執行，嗣後監造單位要求全區路○段○路堤，改以級配粒
        料舖築，故被告要求原告依前次議訂價格施作各情，惟辯稱：原告因資金調
        度之問題，無法自行提供材料並施工填築，遂經雙方同意，由被告供料，原
        告代為填築，而路工、擋土牆、邊坡保護追加 (2)工程明細表及單價分析表
        ，於單價分析表就級配粒料基層項目中，臚列基層級配粒料、舖築及壓實、
        配合人工、零星工料等四項，因該單價分析表所載之項次間具有不可分割性
        ，即原告須連工帶料施作，方為完全給付，尚不得由原告選擇有利於己之工
        作項目施作，而將不利之工作項目推諉被告負責，原告既未依變更設計之約
        定完全履行，復因工作項目間具有不可分割性，而兩造就級配粒料基層施作
        價格並未達成合意，九十二年十月二十日辦理變更設計時所議定之價格與此
        之工作項目、施工條件、現場狀況均不相同，原告既僅代為填築，其施作方
        式與一般土石施作方式，僅舖築材料不同，但施工方式及所需勞務費用，並
        無不同云云。
    ２、而查，本件系爭工程之監造單位要求全區路○段○路堤，改以級配粒料舖築
        後，被告雖要求原告依前次議訂價格施作，惟原告於因資金調度之問題，無
        法自行提供材料並施工填築，嗣經雙方同意，由被告供料，原告代為填築各
        情，為被告所自認，且為原告所不爭執，據此，兩造就全區路○段○路堤改
        以級配粒料舖築部分之工程合意變更原約定，改由被告供料，原告代為填築
        ，則原告依約履行配料基層舖築施工，自難謂為不完全給付。次按「因工程
        之變更而有數量之增減時，其工程費之計算參照本契約所定單價」為系爭契
        約書第九條工料價款第二項定有明文。本件原告前因業主國工局就系爭工程
        中A1橋台背墻進橋板下方路堤填築，變更以級配粒料替代一般土方，兩造乃
        於九十二年十月二十日辦理變更設計，議價完成後，併原合約執行（卷附被
        告九○唐建採字第○五七七號函（含附件）參照）各節，已如前述，而兩造
        就級配料基層舖築施工之計價方式前既曾於辦理變更設計議價時為約定，從
        而，本件原告於工程變更後，以系爭契約書第九條工料價款第二項約定之計
        價方式，依兩造乃於九十二年十月二十日辦理變更設計時所議定有關級配料
        基層舖築施工費用單價，請求被告就伊所施作六千二百零六立方公尺級配料
        基層舖築工作，給付勞務報酬（含舖築及壓實、配合人工、零星工料）共計
        九十六萬八千一百三十六元（計算式：99元（「舖築及壓實」每一立方公尺
        之單價）ｘ49元（「配合人工」每一立方公尺之單價）ｘ8元（「零星工料
        」每一立方公尺之單價）ｘ6206立方公尺=968136元），即屬有據，應予准
        許。被告空言九十二年十月二十日辦理變更設計時所議定之價格與此之工作
        項目、施工條件、現場狀況均不相同，雙方就此未議定合理單價、級配粒料
        施作方式與一般土石施作方式，僅舖築材料不同，施工方式及所需勞務費用
        ，並無不同云云，並未舉證以實其說，自無可採。
（四）、有關水泥製品管涵之混凝土、鋼筋費用部分：有關排水工程工程明細表（卷
        附三七九頁參照）中有關「鋼筋混凝土管涵60CMφIII級、鋼筋混凝土管
        涵80CMφIII級」項目，依工程慣例係以預鑄成品之買賣，業主不須須另行支
        付製作該管涵之鋼筋、混凝土之費用一節，為台灣區綜合營造工程工業同業
        公會台區營（93）強業字第○一八二號函附件一說明四、附件三說２說明綦
        詳，核與被告所辯相符，是原告主張管涵屬本件工程範圍，依約應被告提供
        鋼筋、混凝土，故上開管涵所使用之鋼筋、混凝土合計三十萬五千九百四十
        七元，應由被告負擔云云，自無可採。
（五）、有關鋼板樁設計未達契約數量之損害賠償部分：原告就此請求，無非以系爭
        排水工程9M、13M鋼板樁依原設計數量換算工程款金額合計為一千三百六十
        一萬七千一百九十三元，惟實際施工結算金額僅為三百四十四萬六千九百五
        十四元，此二者履約擔保金差額高達一百零一萬七千零廿四元，而銀行履約
        保證函手續費計價標準，係每年按保證函金額1％計收手續費，故原告因可
        歸責於被告之事由，受有手續費損失三萬零五百一十一元云云為據，惟為被
        告所否認。按一般履約保證金乃契約當事人之一方，為確保其契約之履行，
        交付於他方一定之金額，以為履行契約之擔保，而履約保證金保證書，則在
        擔保上開保證金之給付，替代履約保證金現金之提出，是履約保證金之提出
        ，旨在擔保契約完全之履行，自不待言。經查：
    １、本件系爭排水工程原告決標總價為二千零五十萬元，係其依標單內所列供參
        考之項目、數量，依圖說及現場狀況為依據所估算自載一節，有系爭排水工
        程勞務分包投標須知第七條第三項規定、勞務契約書勞務分包開標紀錄（卷
        附第一九三至二○一頁背面參照）可稽，自足認定，是上開履約保證金之金
        額既依原告自行核算之金額為據而計定，自難謂被告有何可歸責事由。
    ２、此外，原告就其函請被告辦理變更、減縮設計後，本件系爭排水工程之二十
        個工作項目，已符勞務分包投標須知第十四條第２、３項規定，確因可歸責
        被告之事由，致履約保證金（保證書）未獲退還，及被告確有侵害原告之行
        為，致生損害於原告等有利於己之事實，並未舉證以其說，是其就此主張各
        情，自無可取。
五、綜上所述，本件被告積欠施作混凝土澆注時，伸縮縫所需材料（止水帶、填縫板
    、填縫膠、PVC排水器等）費用五十五萬四千三百十九元、級配料基層舖築施工
    費用九十六萬八千一百三十六元未為清償，是原告依契約之法律關係，訴請被告
    給付一百五十二萬二千四百五十五元，洵屬有據，應予准許。末按給付無確定期
    限者，債務人於債權人得請求給付時，經其催告而未為給付，自受催告時起，負
    遲延責任。其經債權人起訴而送達訴狀，與催告有同一之效力；又遲延之債務，
    以支付金錢為標的者，債權人得請求依法定利率計算之遲延利息；應付利息之債
    務，其利率未經約定，亦無法律可據者，週年利率為百分之五，民法第二百二十
    九條第二項、第二百三十三條第一項前段、第二百零三條定有明文。據此，本件
    被告經原告起訴請求給付前揭款項而未為給付，是原告依法請求被告給付自起訴
    狀繕本送達翌日（即九十二年八月二十七日）起算至清償日止，按年息百分之五
    計算之法定遲延利息，亦無不合，應予准許。逾此部分之請求，均無理由，應予
    駁回。
六、本件因事證已臻明確，兩造其餘攻擊、防禦方法及所為之立證，經核與判決之結
    果不生影響，無庸逐一論述，併予敘明。
七、本判決原告勝訴部分，兩造分別陳明願供擔保，請求宣告假執行或免為假執行，
    經核均無不合，爰分別酌定相當之擔保金額，予以准許。至原告敗訴部分，其假
    執行之聲請失所附麗，應予駁回。
八、結論：本件原告之訴為一部有理由，一部無理由，爰依民事訴訟法第七十九條、
    第三百九十條第二項、第三百九十二條第二項，判決如主文。
中　　　華　　　民　　　國　　九十三　　年　　　六　　　月　　 三十 　　日
                              民事第四庭  法  官  周玫芳
右為正本係照原本作成
如對本判決上訴，須於判決送達後廿日內向本院提出上訴狀
中　　　華　　　民　　　國　　九十三　　年　　　六　　　月　　 三十 　　日
                                          書記官  郭麗琴
民事訴訟法第三百九十條
原告陳明在執行前可供擔保而聲請宣告假執行者，雖無前項釋明，法院應定相當之擔
保額，宣告供擔保後，得為假執行。
民事訴訟法第三百九十二條
法院得依聲請或依職權，宣告被告預供擔保，或將請求標的物提存而免為假執行。
